【裁判字號】    98,裁,2364
【裁判日期】    980930
【裁判案由】    綜合所得稅
【裁判全文】
最  高  行  政  法  院  裁  定
                                      98年度裁字第2364號
上  訴  人  甲○○
被 上訴 人  財政部臺灣省南區國稅局
代  表  人  乙○○
上列當事人間綜合所得稅事件，上訴人對於中華民國98年6月30
日高雄高等行政法院98年度訴字第137號判決，提起上訴，本院
裁定如下：
    主  文
上訴駁回。
上訴審訴訟費用由上訴人負擔。
    理  由
一、按對於高等行政法院判決之上訴，非以其違背法令為理由，
    不得為之，行政訴訟法第242條定有明文。依同法第243條第
    1項規定，判決不適用法規或適用不當者，為違背法令；而
    判決有同條第2項所列各款情形之一者，為當然違背法令。
    是當事人對於高等行政法院判決上訴，如依行政訴訟法第24
    3條第1項規定，以高等行政法院判決有不適用法規或適用不
    當為理由時，其上訴狀或理由書應有具體之指摘，並揭示該
    法規之條項或其內容；若係成文法以外之法則，應揭示該法
    則之旨趣，倘為司法院解釋或本院之判例，則應揭示該判解
    之字號或其內容。如以行政訴訟法第243條第2項所列各款情
    形為理由時，其上訴狀或理由書，應揭示合於該條項各款之
    事實。上訴狀或理由書如未依此項方式表明者，即難認為已
    對高等行政法院判決之違背法令有具體之指摘，其上訴自難
    認為合法。
二、上訴人民國93年度綜合所得稅結算申報，列報取自高雄縣仁
    武鄉八卦寮市地重劃會（下稱八卦寮重劃會）之其他收入新
    臺幣（下同）332萬7,791元，減除成本及必要費用332萬7,7
    91元，其他所得0元。經被上訴人調查核定上訴人其他所得
    332萬7,791元，併課其93年度綜合所得稅。上訴人不服，申
    經復查未獲變更，提起訴願亦遭決定駁回，遂提起行政訴訟
    ，經高雄高等行政法院98年度訴字第137號判決駁回，上訴
    人對之提起上訴，主張：原判決以出賣人取得買賣價金之用
    途，作為否定買賣契約成立之理由，有判決不適用法規或適
    用法規不當之違法。原判決以重劃區之重劃是否完成等情，
    均未能確定認定本件實難即謂係屬買賣，顯有判決適用法規
    不當或不適用法規之違法。原判決以上訴人與八卦寮重劃會
    間若確有土地買賣之約定，並訂有土地買賣契約書，何須故
    作給付買賣價金之資金流程，而認定上訴人於原審所提出之
    買賣契約書及結算約定書並非真正，有違論理法則及經驗法
    則。原判決以張晉誠、陳麗玲談話筆錄及陸紀康出具之說明
    書，認定上訴人因八卦寮重劃會缺乏辦理重劃所需相關費用
    ，乃由上訴人先代墊相關費用，顯有判決違背經驗法則之違
    法。另原判決認財政部未訂定其他所得之成本及必要費用標
    準，並無違反平等原則，應有違租稅公平原則及經驗法則等
    語，雖以該判決違背法令為由，惟核其上訴理由，係就原審
    取捨證據、認定事實之職權行使，指摘其為不當，並就原審
    已論斷者，泛言未論斷，或就原審所為論斷，泛言其論斷矛
    盾，而非具體說明其有何不適用法規或適用法規不當之情形
    ，並揭示該法規之條項或其內容，及合於行政訴訟法第243
    條第2項所列各款之事實，難認對該判決之如何違背法令已
    有具體之指摘。依首開規定及說明，應認其上訴為不合法。
三、據上論結，本件上訴為不合法。依行政訴訟法第249條第1項
    前段、第104條、民事訴訟法第95條、第78條，裁定如主文
    。
中    華    民    國    98    年    9     月    30    日
                    最高行政法院第四庭
                        審判長法官  劉  鑫  楨
                              法官  侯  東  昇
                              法官  劉  介  中
                              法官  曹  瑞  卿
                              法官  陳  鴻  斌
以  上  正  本  證  明  與  原  本  無  異
中    華    民    國    98    年    10    月    1     日
                              書記官  張  雅  琴


司法院資訊處製作；財團法人民間司法改革基金會備份。
